【裁判字號】    97,簡上,149
【裁判日期】    980210
【裁判案由】    竊盜
【裁判全文】
臺灣花蓮地方法院刑事判決  97年度簡上字第149號
上  訴  人
即  被  告  甲○○
上列上訴人即被告因竊盜案件，不服本院花蓮簡易庭97年度花簡
字第394號中華民國97年8月25日第一審判決（聲請簡易判決處刑
案號：97年度偵字第781 號），提起上訴，本院管轄之第二審合
議庭判決如下：
    主  文
上訴駁回。
    事實及理由
一、本案經本院審理結果，認第一審判決依攜帶兇器竊盜罪，判
    處被告甲○○有期徒刑6 月，並諭知易科罰金之折算標準，
    認事用法及量刑均無不當，應予維持，除引用原審判決書記
    載之事實、證據及理由外，並補充如下：
  (一)被告雖辯稱於民國97年2月2日下午4 時許進入花蓮市○○路
    20號遠東紡織廠區內，係採食蒲公英及含風草治療胃出血云
    云。惟查，蒲公英、含風草植物常生長於山坡、路旁、田園
    、荒地，在花蓮地區應隨處可見，被告卻從遠從花蓮市○○
    路之慈濟醫院步行到花蓮市○○路有高牆圍繞之遠東紡織廠
    區內採食蒲公英及含風草，實違常情。再依被告自承未曾因
    胃病到醫院看診就醫紀錄，被告辯稱進入遠東紡織廠區係為
    採食蒲公英及含風草治療胃出血云云，顯難採信。
  (二)查本案係因觸動遠東紡織廠區保全警示器，經保全人員到場
    處理報警而查獲，警示器裝在廠房後的走道上，懷疑是被告
    拿樹靠在牆上時碰到警示器，如果單純鋸樹，是不會觸動保
    全等情，業據證人即中興保全公司保全員陳佳添於原審證述
    在卷，是若被告僅係單純採食蒲公英或含風草等草藥，自不
    會觸動保全警示系統。又依被告陳述其自當日下午4 時許即
    進入遠東紡織廠區內，並無看到有人鋸樹、搬樹或聽到其他
    人鋸樹、搬樹之聲音，且沒有看到有人在保全人員到場時跑
    走等情（見本院98年1月21 日審理筆錄），則除被告之外，
    並無其他人進入廠區，而被告自當日下午4 時許進如廠區至
    下午6時許為保全員發現止，在廠區內停留長達近2小時時間
    ，並觸動保全警示器，再參證人即保全員陳佳添及證人即到
    場處理之警員李承勳均證述當時現場僅被告一人，被告身上
    有鋸樹所生之木屑、粉末，及現場扣有鋸子、油壓剪之鋸樹
    工具等情，被告鋸樹之竊盜行為事證明確。
  (三)扣案之工具鋸子、油壓剪經鑑定雖未能採集到指紋，然依證
    人即警員李承勳證述及現場照片所示，當日天氣下微雨（見
    原審訊問筆錄），該工具在現場經雨淋刷，於扣案後又經多
    人碰觸，自無從採集到指紋，惟本案綜依上述現存之證據及
    證人之證詞，已足堪認定被告竊盜之犯行，被告以未採得指
    紋否認犯行，委無可採。
二、本案原審判決認事、用法均無違誤，量刑亦無不當，被告仍
    執前詞飾詞卸責，其上訴為無理由，應予駁回。
三、據上論斷，應依刑事訴訟法第455 條之1 第1 項、第3 項、
    第368條、第373條，判決如主文。
本案經檢察官羅美秀到庭執行職務。
中    華    民    國    98    年    2     月    10    日
                  刑事第四庭    審判長法  官  張宏節
                                      法  官  沈培錚
                                      法  官  蔡寶樺
以上正本證明與原本無異。
本件不得上訴。
中    華    民    國    98    年    2     月    11    日
                                      書記官


司法院資訊處製作；財團法人民間司法改革基金會備份。
